# 请教陈版分红转增资本

提问人：yunxiao1290 时间：2019-10-17 16:12:02
陈版，您好，我单位一子公司分红，但是钱未到到账，我单位入应收股利，子公司计入应收股利，随后我们又出了董事会决议，要求该笔分红转增资本，请问，我们能不真正进行资金划转，而是从应收股利直接转投资收益吗。谢谢

回答人：chenyiwei
应当进行资金划转，不能直接在被投资方账面上直接从应付股利转为实收资本。因为此前已经做出现金股利分配决议，被投资公司据此确认了应付股利，如果此时再以应付股利转增资本，则属于债务转增资本而不是货币出资，但应付股利直接转增资本并不符合《公司注册资本登记管理规定（ 2014 年修订）》第七条规定的条件。
如果该子公司为你公司的全资子公司，或者该子公司的全体股东达成一致意见，可以要求该子公司撤销此前的现金股利分配的董事会、股东会决议，重新通过一项以未分配例如你转增资本的决议，这样也可以不用进行资金划转。